臺灣雲林地方法院民事小額判決
110年度虎小字第332號
原      告  余輝雄  
訴訟代理人  高誌緯律師
被      告  郭炎隆  

上列當事人間請求給付租金事件（原案號：110年度虎簡字第233
號），本院於中華民國110年12月15日言詞辯論終結，判決如下
：
    主  文
被告應給付原告新臺幣肆萬參仟陸佰壹拾壹元，及自民國一百一
十年十二月八日起至清償日止，按週年利率百分之五計算之利息
。
訴訟費用（減縮後）新臺幣壹仟元由被告負擔。
本判決得假執行。
    理由要領
一、訴狀送達後，原告不得將原訴變更或追加他訴，但擴張或減
    縮應受判決事項之聲明者，不在此限，民事訴訟法第255條
    第1項第3款定有明文。原告起訴時聲明請求被告給付新臺幣
    （下同）102,278元及自起訴狀繕本送達翌日起計之法定遲
    延利息，並聲明願供擔保請准宣告假執行；嗣於民國110年1
    2月10日以民事陳報狀變更請求金額為43,611元，並於本院1
    10年12月15日言詞辯論期日當庭撤回假執行之聲明，屬減縮
    應受判決事項之聲明，合於前揭規定，應予准許。
二、簡易事件因訴之變更或一部撤回，致其訴之全部屬於民事訴
    訟法第436條之8第1項之範圍者，承辦法官應以裁定改用小
    額程序，並將該簡易事件報結後改分為小額事件，由原法官
    依小額程序繼續審理；同一地方法院適用簡易程序審理事件
    事務分配辦法第7條第3項定有明文。本件原告變更訴之聲明
    如前所述，致其訴之全部屬於民事訴訟法第436條之8第1項
    之範圍，依前揭說明，應改適用小額程序，本院已於110年1
    2月15日言詞辯論期日當庭裁定改行小額程序，並依小額程
    序繼續審理，併此敘明。
三、原告主張被告向原告承租原告所有之門牌號碼雲林縣○○鎮○○
    里○○000號房屋，並簽立住宅租賃契約，約定租賃期間自108
    年8月8日起至113年8月7日止，每年租金88,000元，應於每
    年8月8日前預付，租賃期間水電費均由被告負擔等內容。嗣
    被告未於110年8月8日前繳納租金88,000元，截至起訴時遲
    付租金總額已達二個月，水電費均由原告墊付，爰以本件起
    訴狀繕本送達作為催告給付租金之意思表示，催告被告應於
    7日內支付租金，被告仍未於期限內支付，原告得終止契約
    ，是兩造租賃契約已終止，茲向被告請求110年8月8日起至1
    10年12月10日止約4月之租金29,333元，及原告所墊付之110
    年4月、6月期別之電費合計14,278元等情，業據提出與其所
    述相符之雲林縣政府建設局使用執照、雲林縣稅務局房屋稅
    籍證明書、住宅租賃契約、雲林縣虎尾鎮農會活期性存款存
    摺封面及內頁、台灣電力公司電費單為憑，依上開調查證據
    之結果，堪信原告之主張為真實。本件起訴狀繕本係於110
    年11月17日對被告為國內公示送達公告，於110年12月7日生
    送達效力，加計原告所定給付租金期限7日，則兩造租賃契
    約已於110年12月14日終止，則原告僅請求自110年8月8日起
    計之4個月租金約29,333元（計算式：88,000元÷12×4＝29,33
    3元，元以下四捨五入），及於租賃期間內計費期間為110年
    1月27日至110年3月31日之電費10,742元、計費期間為110年
    4月1日至110年5月31日之電費3,536元共計14,278元，合計
    為43,611元，暨自起訴狀繕本送達翌日即110年12月8日起計
    之法定遲延利息，自屬有據。
四、本件係就訴訟適用小額程序所為被告敗訴之判決，依民事訴
    訟法第436條之20之規定，應依職權宣告假執行。
五、本件原告減縮訴之聲明後，訴訟標的金額為43,611元，應徵
    第一審裁判費1,000元，業據原告繳納，此外無其他訴訟費
    用支出，是依民事訴訟法第436條之19、第78條規定，確定
    本件訴訟費用額為1,000元，命由被告全部負擔。至原告起
    訴時訴訟標的金額為102,278元，原告並依此繳納裁判費1,1
    10元，惟其減縮聲明部分之裁判費110元（即減縮前1,110元
    －減縮後1,000元），依民事訴訟法第83條第1項規定暨參照
    臺灣高等法院暨所屬法院（81）廳民一字第16977號研究意
    見，應由原告負擔，毋庸於判決主文諭知，一併敘明。
中　　華　　民　　國　　110 　年　　12　　月　　29　　日
                  虎尾簡易庭  法  官　黃麗文
以上正本證明與原本無異。
如不服本判決，應於送達後20日內，以判決違背法令為理由，向
本院虎尾簡易庭提出上訴狀並表明上訴理由（上訴理由應記載原
判決所違背之法令及其具體內容、依訴訟資料可認為原判決有違
背法令之具體事實）。如於本判決宣示後送達前提起上訴者，應
於判決送達後20日內補提上訴理由書（須附繕本）。如委任律師
提起上訴者，應一併繳納上訴審裁判費。
中　　華　　民　　國　　110 　年　　12　　月　　29　　日
                              書記官  曾鈺仁